【裁判字號】    90,易,220
【裁判日期】    900829
【裁判案由】    違反毒品危害防制條例
【裁判全文】
臺灣雲林地方法院刑事判決
    公  訴  人  臺灣雲林地方法院檢察署檢察官
    被      告  甲○○
右列被告因違反毒品危害防制條例案件，經檢察官提起公訴（八十九年度毒偵字第一
八二一號），及移送併辦（九十年度毒偵字第八四三號），本院判決如左：
    主  文
甲○○連續施用第貳級毒品，累犯，處有期徒刑柒月；扣案之第貳級毒品安非他命壹
包（驗餘淨重壹拾參點零肆公克，包裝重零點捌玖公克）、吸食器壹組及橡皮管壹條
，均沒收銷燬之。
    事  實
一、甲○○前於民國八十五年間，因違反藥事法案件，經法院判處有期徒刑一年確定
    ，又於八十六年間，因違反麻醉藥品管理條例案件，經法院判處有期徒刑六月確
    定，而接續前開案件執行，並於八十六年十一月間假釋出獄，甫於八十七年四月
    二十日假釋期滿，其未執行之刑，以已執行論。又於八十八年二月間，因一犯施
    用毒品案件，經裁定送觀察、勒戒後，認無繼續施用毒品之傾向，由臺灣雲林地
    方法院檢察署檢察官於八十八年四月二十八日，以八十八年度偵緝字第七八號為
    不起訴處分確定。又於八十八年十二月間，因二犯施用毒品案件，經觀察、勒戒
    後，認無繼續施用毒品之傾向，復經臺灣雲林地方法院檢察署檢察官於八十九年
    一月五日，以八十八年度毒偵字第五二五號不起訴處分確定。詎甲○○仍不知悔
    改，自八十九年七月初某日起，迄九十年五月十六日止，連續在雲林縣林內鄉三
    號水門處、嘉義縣大林鎮○○路十七巷三十四號之十友人住處及其所駕駛之車輛
    上等處，以將毒品安非他命放入玻璃管內燒烤使產生煙霧之方式，施用第二級毒
    品安非他命，約每二日施用一次。其先於八十九年九月二十二日因涉嫌販賣第二
    級毒品安非他命案件，經警通知訊問而採尿送驗查獲，嗣於九十年五月十七日下
    午五時三十分許，又在嘉義縣大林鎮○○路十七巷三十四號之十其友人楊世政住
    處為警通緝到案，並扣得第一級毒品海洛因三小包（驗餘淨重四．一五公克，包
    裝重○．六二克）、第二級毒品安非他命一包（驗餘淨重十三．○四公克，包裝
    重○．八九公克）、摻有海洛因之香菸二支、殘留海洛因之夾鏈袋三只（標註Ｈ
    Ｒ者）、殘留海洛因及安非他命之剷管二支、未曾使用之小夾鏈袋六十七只及大
    夾鏈袋六十八只、殘留安非他命之吸食器一組與橡皮管一條、行動電話六具等物
    （施用第一級毒品海洛因部分，另經本院九十年度訴字第二三二號審理）。
二、案經雲林縣警察局報請臺灣雲林地方法院檢察署檢察官偵查起訴及該署檢察官移
    送併辦。
    理  由
一、右揭事實，業據被告甲○○於本院審理時坦白承認，並有結晶一包、剷管二支、
    吸食器一組及橡皮管一條等物扣案可資佐證，而上開扣案物經送請法務部調查局
    鑑驗結果，確認結晶係第二級毒品安非他命（驗餘淨重十三．○四公克，包裝重
    ○．八九公克）、剷管二支有海洛因及甲基安非他命殘留、吸食器及橡皮管均有
    甲基安非他命殘留，有該局九十年八月三日（９０）陸（一）字第９００４６０
    ９６號檢驗通知書一紙附卷可稽；且被告於八十九年九月二十二日及九十年五月
    十七日所採尿液經送檢驗結果，均呈甲基安非他命陽性反應，有雲林縣警察局刑
    警隊查獲煙毒麻管嫌犯尿液送檢真實姓名對照表、斗南分局查獲毒品案件嫌犯尿
    液送檢真實姓名對照表各一紙、雲林縣衛生局煙毒尿液檢驗成績書二紙及法務部
    調查局（八九）陸（一）字第８９０９４７９２號檢驗通知書一紙在卷足參。復
    被告前分別因施用毒品案件，經本院裁定送勒戒處所觀察、勒戒後，均認無繼續
    施用毒品之傾向，而由台灣雲林地方法院檢察署檢察官於八十八年四月二十八日
    、八十九年一月五日各以八十八年度偵緝字第七八號、八十八年度毒偵字第五二
    五號為不起訴處分確定，此有臺灣雲林地方法院檢察署刑案資料查註紀錄表、臺
    灣高等法院被告全國前案紀錄表、各該不起訴處分書在卷可參。本件事證明確，
    被告三犯施用第二級毒品之犯行堪以認定。
二、查安非他命係毒品危害防制條例第二條第二項第二款所規定之第二級毒品，不得
    非法持有、施用。核被告所為，係犯毒品危害防制條例第十條第二項之施用第二
    級毒品罪。被告持有安非他命進而施用，其持有之低度行為，應為施用之高度行
    為所吸收，不另論罪。其多次施用第二級毒品安非他命之犯行，犯罪時間緊接，
    觸犯構成要件相同之罪名，顯係基於概括犯意反覆為之，應依刑法第五十六條連
    續犯之規定，論以一罪，並加重其刑。被告前於八十六年間，因違反麻醉藥品管
    理條例案件，經法院判處有期徒刑六月確定，並於八十六年十一月間假釋出獄，
    甫於八十七年四月二十日假釋期滿，有上開刑案查註紀錄表及前案紀錄表可按，
    其未執行之刑，以已執行論，其於五年內再犯本件有期徒刑以上之罪，為累犯，
    應依刑法第四十七條之規定加重其刑，並遞加重其刑。又本件公訴人雖僅就被告
    於八十九年九月二十二日或前四日之某日施用第二級毒品提起公訴，其餘自八十
    九年七月初至九十年五月十六日止之施用第二級毒品犯行，雖未據起訴，惟與起
    訴部分有連續犯之關係，屬裁判上一罪，為起訴效力所及，本院自得併予審理。
    爰審酌被告前有妨害自由、違反商標法、藥事法、麻醉藥品管理條例等前科，素
    行不佳，又因施用毒品，經二次送觀察、勒戒，均因無繼續施用毒品傾向，經檢
    察官為二次不起訴處分，復施用毒品安非他命不輟，且經法院裁定令入戒治處所
    強制戒治，仍未到案執行，並於通緝期間，一再沈溺於毒品，顯無悔改之意，及
    其犯罪之動機、目的、手段、所生危害，暨其犯後坦認犯行，態度尚良好等一切
    情狀，量處如主文所示之刑，以資懲儆。
三、扣案之吸食器一組及橡皮管一條，經檢驗有甲基安非他命之殘留，因與毒品無法
    析離，應與另扣案之第二級毒品安非他命一包，併依毒品危害防制條例第十八條
    第一項前段規定宣告沒收銷燬之；另扣案之香煙二支、夾鏈袋三只（標註ＨＲ者
    ）、剷管二支均殘留有海洛因，宜另由被告所犯施用第一級毒品案件諭知沒收銷
    燬之；另未曾使用之小夾鏈袋六十七只，為被告所有，預供裝用毒品供己吸食所
    用，業據被告供明在卷，亦應由被告所犯施用第一級毒品案件宣告沒收；至大夾
    鏈袋六十八只並非被告所有，而行動電話六具亦非被告施用第二級毒品犯行所用
    或預備之物，且非違禁物，爰均不另為沒收之諭知。
據上論斷，應依刑事訴訟法第二百九十九條第一項前段，毒品危害防制條例第十條第
二項、第十八條第一項前段，刑法第十一條前段、第五十六條、第四十七條，判決如
主文。
本案經檢察官林伯宇到庭執行職務。
中      華      民      國      九十      年      八    月    二十九    日
                                        臺灣雲林地方法院刑事第一庭
                                            法  官  廖  國  勝
右正本證明與原本無異。
如不服本判決，應於判決送達後十日內向本院提出上訴狀( 應附繕本 )。
                                            書記官  顏  錦  清
中      華      民      國      九十      年      八    月    二十九    日
附錄本案論罪科刑法條：
毒品危害防制條例第十條：
施用第一級毒品者，處六月以上五年以下有期徒刑。
施用第二級毒品者，處三年以下有期徒刑。


司法院資訊處製作；財團法人民間司法改革基金會備份。
